【裁判字號】    90,交抗,97
【裁判日期】    901115
【裁判案由】    聲明異議
【裁判全文】
臺灣高等法院高雄分院刑事裁定                        九十年度交抗字第九七號
    抗告人即
    受處分人  甲○○
右列抗告人因聲明異議案件，不服臺灣高雄地方法院中華民國九十年十月八日裁定（
九十年度交聲字第三八八號），提起抗告，本院裁定如左：
    主    文
抗告駁回。
    理    由
一、本件抗告意旨略以：抗告人甲○○於民國九十年六月三日晚間八時左右，和朋友
    聚餐而食用薑母鴨（抗告人平日並沒有飲酒習慣），並於當日晚間十時左右，在
    返家途中的高雄市○○路與十全路口，被警察臨檢作酒精測試，經測試結果酒精
    含量高達零點五二毫克，以致違反道路交通安全規則第一百十四條第二款規定，
    抗告人雖百口莫辯，但抗告人係瘖人，生活非常困苦，全家六口三餐不繼，目
    前又失業當中，因此請求改處新台幣一萬五千元之罰鍰，並吊扣駕駛執照十二個
    月，因此，提起本件抗告。
二、按汽車駕駛人，飲用酒類或其他類似物後其吐氣所含酒精濃度超過每公升○˙二
    五毫克或血液中酒精濃度超過百分之○˙○五毫克以上者，不得駕車，道路交通
    安全規則第一百十四條第二款定有明文。又按汽車駕駛人，駕駛汽車經測試檢定
    有酒精濃度超過規定標準之情形者，處新臺幣一萬五千元以上六萬元以下罰鍰，
    並當場禁止其駕駛及吊扣其駕駛執照一年，道路交通管理處罰條例第三十五條第
    一項第一款定有明文。經查：本件抗告人自承，於九十年六月三日晚間有食用以
    米酒烹煮之薑母鴨後仍駕車行駛之事實，而抗告人於食用以米酒烹煮薑母鴨後，
    其吐氣所含酒精濃度達○˙五二毫克，有酒精測試單乙紙在卷可稽；其在原審雖
    稱：係因警察作了四次測試，致其酒精濃度提高云云，但酒精測試時雖是以一次
    為原則，然若受測試之人沒有將吹氣管依規定放在嘴裡，或吹氣量不足，或其他
    原因吹測不出就會要求有重測，而每次測試，測試者要含著吹氣管吹氣，之後電
    腦即會將測試值直接列印出來，顯見警員縱有要求抗告人吹氣四次，但並無吹氣
    次數增加，而使酒精濃度測試值提高，抗告人認吹氣四次會提高酒精濃度，乃臆
    測之詞，尚不足採，從而，抗告人既於食用以米酒烹酒之薑母鴨後仍為駕車之行
    為，且其吐氣所含酒精濃度達○˙五二毫克，原處分機關乃據以援引首揭規定，
    裁處罰鍰新臺幣三萬四千五百元，並吊扣駕駛執照十二個月，於法並無不當。故
    本件抗告為無理由，應予駁回。致其所稱因家境困難無力繳納，則為將來應如執
    行之問題，併此敘明。
三、據上論結，應依道路交通事件處理辦法第第二十六條、第十九條，裁定如主文。
中      華      民      國    九十      年     十一     月     十五     日
                              臺灣高等法院高雄分院刑事第一庭
                                  審判長法官  王光照
                                        法官  黃壽燕
                                        法官  黃仁松
右正本證明與原本無異。
不得再抗告。
                                      書記官  呂明燕
中    華    民    國      九十      年      十一      月     十  九     日
                                                                        Ｆ


司法院資訊處製作；財團法人民間司法改革基金會備份。
